【裁判字號】    97,裁,3023
【裁判日期】    970605
【裁判案由】    退除給與
【裁判全文】
最  高  行  政  法  院  裁  定
                                      97年度裁字第3023號
聲  請  人  甲○○
相  對  人  國防部參謀本部
代  表  人  乙○○
上列聲請人因與相對人國防部參謀本部間退除給與事件，對於中
華民國96年12月31日本院96年度裁字第4213號裁定，聲請再審，
本院裁定如下：
    主  文
再審之聲請駁回。
再審訴訟費用由聲請人負擔。
    理  由
一、按對於確定裁定聲請再審，應依行政訴訟法第283條準用第
    277條第1項第4款之規定表明再審理由，此為必須具備之程
    式。所謂表明再審理由，必須指明確定裁定有如何合於再審
    事由之具體情事，始為相當。倘僅泛言有何條款之再審事由
    ，而無具體情事者，尚難謂已合法表明再審理由。如未表明
    再審理由，法院無庸命其補正。
二、本件聲請人主張本院96年度裁字第4213號確定裁定有行政訴
    訟法第273條第1項第13款所定事由，對之聲請再審。惟本院
    上開確定裁定係以：原判決(即臺北高等行政法院95年度訴
    字第2512號判決) 已明白交代「該證明書非『年資計算審查
    作業』所列可資證明文件，且因年代已久，證明書係憑個人
    記憶所出具，難以遽信為真」之心證形成理由。上訴意旨除
    重申其主觀意見外，卻未指明「其在原審審理過程中，已提
    出足以證明該真相為真正之足夠證據方法，但未經原判決予
    以審查」，又未對原判決形成心證之理由，有何違反經驗法
    則等情為針鋒相對之具體陳明。是以上訴理由，顯然未達上
    訴合法審查所要求之「具體化」客觀門檻，難謂對原判決之
    如何違背法令已有具體之指摘，認其上訴為不合法，而予駁
    回。聲請人對於上開確定裁定聲請再審，對於該裁定究竟有
    何證物漏未斟酌，且如經審酌可受較有利益之裁判，於聲請
    再審狀，未置一詞，僅重申前情，並請求本院向國防部調閱
    聲請人之兵籍資料後，逕向陸軍退役中將姚佐治與軍校22期
    同學會會長章國傑查證聲請人任軍校練習團服士兵役之事實
    ，並據此主張有行政訴訟法第273條第1項第13款所規定之再
    審事由。核其主張無非說明其對於上開確定裁定不服之理由
    ，而對於該確定裁定有如何合於行政訴訟法第273條第1項第
    13款之具體情事，則未據敘明，依上開規定及說明，其再審
    之聲請為不合法，應予駁回。
三、據上論結，本件聲請為不合法。依行政訴訟法第283條、第
    278條第1項、第104條、民事訴訟法第95條、第78條，裁定
    如主文。
中    華    民    國    97    年    6     月    5     日
                    最高行政法院第三庭
                        審判長法官  黃  璽  君
                              法官  黃  淑  玲
                              法官  鄭  忠  仁
                              法官  黃  本  仁
                              法官  吳  東  都
以  上  正  本  證  明  與  原  本  無  異
中    華    民    國    97    年    6     月    5     日
                              書記官  王  福  瀛


司法院資訊處製作；財團法人民間司法改革基金會備份。
